【裁判字號】    98,聲,855
【裁判日期】    980827
【裁判案由】    返還擔保金
【裁判全文】
臺灣臺南地方法院民事裁定               98年度聲字第855號
聲  請  人  甲○○
相  對  人  嘉泰開發建設有限公司
法定代理人  丙○○
相  對  人  乙○○
上列當事人間聲請返還擔保金事件，本院裁定如下：
    主  文
本院94年度存字第2182號擔保提存事件（受擔保利益人嘉泰開發
建設有限公司）聲請人所提存之擔保金新台幣貳拾萬元，准予返
還。
本院94年度存字第2183號擔保提存事件（受擔保利益人乙○○）
聲請人所提存之擔保金新台幣肆拾伍萬元，准予返還。
聲請程序費用由相對人負擔。
    理  由
一、按訴訟終結後，供擔保人證明已定二十日以上之期間，催告
    受擔保利益人行使權利而未行使，或法院依供擔保人之聲請
    ，通知受擔保利益人於一定期間內行使權利並向法院為行使
    權利之證明而未證明者，法院應依供擔保人之聲請，以裁定
    命返還其提存物，民事訴訟法第104條第1項第 3款定有明文
    。
二、本件聲請意旨略以：聲請人與相對人請求給付價金事件，聲
    請人前遵鈞院94年度裁全字第4201號假扣押民事裁定，為擔
    保相對人假扣押所受之損害，曾分別提供新台幣（下同）20
    0,000元及450,000元為擔保金，並各以鈞院94年度存字第21
    82號（受擔保利益人嘉泰開發建設有限公司）及94年度存字
    第2183號（受擔保利益人乙○○）提存事件提存後，聲請鈞
    院以94年度執全字第1951號假扣押執行相對人所有財產在案
    ，而相對人並分別以鈞院94年度裁全字第4201、2677號提供
    反擔保金，聲請撤銷假扣押執行。茲因本案訴訟業經台灣高
    等法院台南分院97年度上更(二)字第12號判決確定，聲請人並
    就勝訴判決部分依鈞院98年度執字第 17823號就相對人之反
    擔保金強制執行完畢，聲請人亦已定20日以上期間催告受擔
    保利益人即相對人行使權利而未行使，爰民事訴訟法第 104
    條第1項第3款之規定，請求返還擔保金等語。
三、經查，聲請人主張之上開事實，業據其提出提存書影本二件
    、假扣押裁定影本一件、郵局存證信函及回執影本各二件、
    民事判決及確定證明書影本各一件為證，並經本院依職權調
    閱上開94年度存字第2182、2183號擔保提存事件、94年度裁
    全字第4201號假扣押事件，94年度執全字第1951號假扣押執
    行事件等卷宗審核屬實。又查，亦無相對人對聲請人於本院
    有行使權利請求損害之訴訟，有本院民事紀錄科查詢表一紙
    附卷可稽，並經向聲請人之轄區台灣新竹地方法院查明並無
    相對人對其提起民事損害賠償之訴，有該98年 8月17日新院
    雲民慎字第 17327號函在憑。從而，聲請人提起本件聲請，
    請求返還擔保金，核與前揭民事訴訟法第104條第1項第 3款
    之規定相符，自應准許。
四、依民事訴訟法第95條、第78條、第85條第 1項前段，裁定如
    主文。
中    華    民    國    98    年    8     月    27    日
                  民事第一庭    法  官  蔡美美
以上正本係照原本作成。
如對本裁定抗告須於裁定送達後10日內向本院提出抗告狀，並應
繳納抗告裁判費新台幣1,000元整。
中    華    民    國    98    年    8     月    27    日
                                書記官  謝明達


司法院資訊處製作；財團法人民間司法改革基金會備份。
